【裁判字號】    99,訴,687
【裁判日期】    990630
【裁判案由】    清償信用卡消費款
【裁判全文】
臺灣士林地方法院民事判決               99年度訴字第687號
原      告  台北富邦商業銀行股份有限公司
法定代理人  丁○○
訴訟代理人  甲○○
被      告  丙○○○
訴訟代理人  乙○○
上列當事人間清償信用卡消費款事件，本院於民國99年6 月25日
言詞辯論終結，判決如下：
    主      文
被告應給付原告新臺幣伍拾萬柒仟捌佰玖拾壹元，及其中新臺
幣肆拾萬玖仟壹佰陸拾元部分自民國九十四年二月十五日起
至清償日止，按年息百分之二十計算之利息。
訴訟費用新臺幣伍仟捌佰肆拾元由被告負擔。
    事實及理由
甲、程序方面：
    按當事人就一定法律關係而生之訴訟得以文書合意定第一審
    管轄法院，民事訴訟法第24條著有明文。查兩造就本件法律
    關係所生之訴訟合意由本院管轄，有卷附約定條款第27條可
    稽，依民事訴訟法第24條第1 項之規定，本院自有管轄權，
    合先敘明。
乙、實體方面：
一、原告起訴主張：被告於民國91年6 月10日與業已合併於原告
    之富邦商業銀行股份有限公司（以下簡稱：富邦銀行）成立
    信用卡使用契約，依約被告於領用信用卡後，即得於各特約
    商店記帳消費，且依該契約第14條之約定，被告應於當期繳
    款截止日前向原告全部清償，或以循環信用方式繳付最低應
    繳金額，逾期清償者，除喪失期限利益外，應另給付原告按
    年息20%計算之利息，及按上開利率加計10%之違約金，惟自
    95年2 月起則自繳款截止翌日起計收3 個月之違約金。嗣被
    告自92年12月17日起至93年3 月25日止，於特約商店內消費
    簽帳，計至94年2 月14日止，尚有新臺幣（下同）53萬7,89
    1 元之消費帳款，及其中43萬9,163 元部分按前述約定計算
    之利息、違約金未支付，迭經催告無效。因富邦銀行與台北
    銀行股份有限公司業於94年1 月1 日正式合併而為原告，原
    告並繼受富邦銀行對被告之權利。為此，依信用卡使用契約
    法律關係，訴請被告依約如數給付等語。並聲明：求為判決
    如主文所示。
二、被告則以；對原告請求金額無意見，但目前家境困難，有錢
    就償還等語為辯。
三、原告主張之事實，已據其提出與所述相符之富邦銀行白金卡
    優先核准申請書、富邦Miffy信用卡申請書、富邦DIY信用卡
    申請書、約定條款、信用卡客戶滯納消費款明細資料、歷史
    交易明細資料等影本為証，且為被告所不爭執，自堪信原告
    之主張為真實。從而，原告依兩造間信用卡契約約定，訴請
    被告如數給付，自屬有據。又金錢之債解釋上並無給付不能
    情事，被告以目前無資力清償，有錢即會清償等語為辯，仍
    無解於其應負給付之責。
四、從而，原告依兩造間信用卡使用契約法律關係，訴請被告給
    付53萬7,891 元之消費帳款，及其中43萬9,163 元部分按前
    述約定計算，自94年2 月15日起至清償日止，按年息20% 計
    算之利息，為有理由，應予准許。
五、據上論結，原告之訴為有理由，並依民事訴訟法第78條、第
    87條第1項，判決如主文。
中    華    民    國    99    年     6    月    30    日
                  民事第一庭  法  官  王本源
以上正本證明與原本無異。
如對本判決上訴，應於判決送達後20日內向本院提出上訴狀。
中    華    民    國    99    年    7     月    1     日
                              書記官  陳淑女

司法院資訊處製作；財團法人民間司法改革基金會備份。
